Inventaris van de archieven van de Directie Coördinatie Emancipatiebeleid / Interdepartementale Coördinatiecommissie Emancipatiebeleid en taakvoorgangers van het Ministerie van Sociale Zaken en Werkgelegenheid, (1976) 1988-1999 (2001)
Nationaal Archief, Den Haag
- Directie Coördinatie Emancipatiebeleid, I
  - Stukken betreffende bijzondere onderwerpen, 2
    - Taakuitvoering, 2.2
      - Emancipatie in het algemeen, 2.2.1
        - Coördinatie van het emancipatiebeleid, 2.2.1.4
          - Stukken betreffende het initiëren, begeleiden en uitvoeren van het project “Het glazen plafond”., 1998 - 2006; 671-680; 8 pakken en 2 omslagen
            - Initiatie, begeleiding en evaluatie van het Ambassadeursnetwerk voor doorbraak van het glazen plafond. 2002 - 2006, 677-680
              - 2002 - 2004, 677
              - 2004 - 2005, 678; omslag
              - 2005 - 2006, 679; omslag
              - 2005 - 2006, 680
          - Stukken betreffende het starten en uitvoeren van het project “Het bereikbaarheidsscenario”, met als doelstelling: het bevorderen van het emancipatieproces voor het kabinet beleidsaanbevelingen te inventariseren en concrete voorstellen te doen hoe die door verschillende departementen in onderlinge samenhang kunnen worden uitgevoerd in het kader van een nieuw scenario voor de arbeidscultuur., 1999 - 2000; 681-682; 2 pakken
            - 1999, 681
            - 2000, 682
          - Stukken betreffende het opzetten, uitvoeren en evalueren van projecten Dagindeling, met als doel een bijdrage te leveren aan het verbeteren van de balans tussen werk en privé-leven van mensen die taken combineren., 1999 - 2006; 683-686; 4 pakken
            - Inwerkingtreden, uitvoeren en evalueren van de stimuleringsmaatregel dagindeling. 1999 - 2005, 683-685
              - Algemeen. 1999 - 2005, 683-684
                - 1999, 683
                - 2004 - 2005, 684
              - Totstandkoming van en reacties op het kabinetsstandpunt dagindeling inzake de evaluatie en het vervolg van de stimuleringsmaatregel, 2003 - 2005, 685
            - Ontwikkeling van het project Van 7 tot 7, houdende verruiming van de beschikbaarheid van voorzieningen rond arbeid en zorg tussen 7 uur 's ochtends en 7 uur 's avonds, 2005 - 2006, 686
          - Stukken betreffende het opstellen van periodieke verslagen van de coördinatie van het emancipatiebeleid ten behoeve van ministerstafvergaderingen., 2000 - 2003; 687; 1 pak
          - Stukken betreffende het door diverse instellingen laten uitvoeren van onderzoeken ten aanzien van de uitvoering en de effecten van het emancipatiebeleid., 2000 - 2005; 688-690; 2 pakken en 1 omslag
            - Over 2000 - 2001, 2000 - 2001, 688
            - Over 2002 - 2003, 2001 - 2003, 689
            - Over 2004 - 2005, 2004 - 2005, 690; omslag
          - Stukken betreffende het (re-)organiseren, ontwikkelen, implementeren en evalueren van een strategie om emancipatieprocessen binnen regulier (overheids)beleid te verankeren: (gender-)mainstreaming., 2000 - 2007; 691-715; 25 pakken
            - Algemeen. 2000 - 2002, 691-694
              - 2000, 691
              - 2001, 692
              - 2001 - 2002, 693
              - 2002, 694
            - Deelnemen in, taakuitvoering en advies van de Interdepartementale Werkgroep Meanstreaming. 2000 - 2001, 695-696
              - 2000 - 2001, 695
              - 2001, 696
            - Opzetten en uitvoeren van het project “Implementatie kabinetsstandpunt gender mainstreaming”. 2001 - 2004, 697-705
              - 2001 - 2003, 697
              - 2001 - 2003, 698
              - 2001 - 2003, 699
              - 2002 - 2003, 700
              - 2002 - 2003, 701
              - 2002 - 2003, 702
              - 2002 - 2003, 703
              - 2002 - 2004, 704
              - 2003 - 2004, 705
            - Opzetten en uitvoeren van de pilot Gender budget analyse, 2004 - 2006, 706
            - Opzetten en uitvoeren van het project “Implementatie gender-mainstreaming, deelproject Visitatiecommissie”. 2002 - 2007, 707-715
              - 2002 - 2003, 707
              - 2003 - 2004, 708
              - 2004, 709
              - 2004 - 2005, 710
              - 2004 - 2006, 711
              - 2005 - 2006, 712
              - 2005 - 2006, 713
              - 2006, 714
              - 2007, 715
          - Stukken betreffende het coördineren van de interdepartementale voorbereidingen en het opstellen van het kabinetsstandpunt over levensloopbewust regeringsbeleid ter uitvoering van de motie Schimmel / Bussemaker inzake het opzetten, uitvoeren en evalueren van het project “Verkenning levensloop”., 2001 - 2003; 716-718; 3 pakken
            - Algemeen, waaronder projectplan, offerte-aanvragen en opdrachten voor deelname in de projectgroep en werkgroepen, 2001 jan. - sep., 716
            - Algemeen, waaronder startbijeenkomst Stuurgroep Levensloop, startnotitie en taakopdracht werkgroepen en instelling Klankbordgroep Levensloop, 2001 mei - 2002 feb., 717
            - Algemeen, waaronder tussenrapportages van de werkgroepen en aanbieding van de “Verkenning levensloop, beleidsopties voor leren, werken zorgen en wonen”, aan de ministerraad, 2001 okt. - 2003, 718
          - Stukken betreffende het ontwikkelen van een levensloopbestendig en activerend sociaal-economisch beleid, met name door het organiseren van een werkconferentie en het instellen van een denktank met als thema: “Anders gaan denken over zekerheid, naar een levensloopbestendig sociaal contract voor de nieuwe generatie”., 2001 - 2004; 719-722; 1 pak en 3 omslagen
            - Denktank, 2001 - 2002, 719
            - Werkconferentie, 2001 - 2003, 720; pak
            - Vervolg op het traject “Anders denken over zekerheid: opdrachten voor het uitbrengen van voorstellen”. 2002 - 2004, 721-722
              - Voorstel voor het 'verknopen' van de thema's levensloop, dagindeling en tijd, 2002, 721
              - Voorstel voor “Levensloop en het sociale stelsel”, 2002 - 2004, 722
          - Stukken betreffende het initiëren, begeleiden en uitvoeren van het project “Vrouw/Man in beroep”, in het kader van het aanpakken van de beroepensegregatie en de bevordering van de ontschotting van de arbeidsmarkt., 2003 - 2004; 723; 1 pak
          - Stukken betreffende het initiëren en begeleiden van het Ambassadeursnetwerk besturen, ter bevordering van de vrouwelijke deelname aan besturen van maatschappelijke organisaties en politieke besturen., 2003 - 2006; 724-725; 2 pakken
            - Begeleiding van de instelling, samenstelling en bijeenkomsten van het Ambassadeursnetwerk, 2003 - 2006, 724
            - Begeleiding van de slotbijeenkomst van het Ambassadeursnetwerk, 2004 - 2005, 725
              Bevat 2 diskettes en 3 cd-roms.
          - Stukken betreffende het coördineren en uitvoeren van de subsidiëring van ESF-Equalprojecten in het kader van de tweede tranche van het Equal-programma., 2004 - 2006; 726-728; 2 pakken en 1 omslag
            - Opstellen van een plan van aanpak, 2004 – 2006, 726; omslag
            - Begeleiden van subsidieaanvragen. 2004 - 2005, 727-728
              - 2004, 727
              - 2004 - 2005, 728
          - Stukken betreffende het opstellen en verstrekken van de opdracht voor het project “Genderforce”, dat als doel heeft het thema gender te implementeren in de opleidingen voor crisisbeheersingsoperaties van militair- en politiepersoneel (ESF Equal-project)., 2004 - 2006; 729; 1 pak
        - Internationale aangelegenheden, 2.2.1.5
          - Algemeen, 2.2.1.5.1
            - Stukken betreffende het ontwikkelen van het beleid ten aanzien van internationale activiteiten op het gebied van emancipatie., 1984 - 1999; 174-177; 3 pakken en 1 omslag
              - 1984 - 1990, 174
              - 1991 - 1993, 175
              - 1998, 176; omslag
              - 1999, 177
            - Stukken betreffende het leveren van bijdragen aan de bijeenkomsten in het kader van de Organisatie voor Economische Samenwerking en Ontwikkeling (OESO)., 1986 - 1997; 178-179; 2 pakken
              - 1986 - 1992, 178
              - 1993 - 1997, 179
            - Stukken betreffende het voeren van beleid met betrekking tot emancipatie in het kader van Europese Gemeenschappen (EG)., 1987 - 1993; 180-181; 2 pakken
              - 1987 - 1990, 180
              - 1991 - 1993, 181
            - Stukken betreffende het totstandkomen van de notitie “Emancipatiebeleid in Internationale Organisaties”., 1988 - 1990; 182; 1 omslag
              Deze notitie is totstandgekomen als uitwerking van een stageopdracht. De opdracht was ontstaan in het kader van de internationale activiteiten van Sectie 1. Aanleiding was een schriftelijke vraag, gesteld door de Kamercommissie emancipatiebeleid, over de wijze waarop de Kamer inzicht kon worden verschaft in Europese en internationale ontwikkelingen op emancipatiegebied en de Nederlandse inbreng daarbij.
            - Stukken betreffende het organiseren c.q. bijwonen van en/of het houden van speeches tijdens de viering van de Internationale Vrouwendag., 1988 - 1995; 183; 1 pak
            - Stukken betreffende de deelname aan de eerste internationale ministersconferentie over het fysiek en seksueel geweld tegen vrouwen, gehouden op 14 en 15 maart 1991 te Brussel., 1990 - 1992; 184; 1 pak
            - Stukken betreffende de organisatie en deelname aan de EG-conferentie “Seksuele intimidatie op het werk”, over de bescherming van de waardigheid van vrouwen en mannen op het werk, gehouden van 7 - 9 november 1996 te Den Haag., 1991 - 1992; 185-189; 5 pakken
              - Algemeen, 1991, 185
              - Voorbereiding, 1991, 186
              - Conferentiemap, 1991, 187
              - Eindverslag, 1992, 188
              - Documenten, 1991, 189
                met cassettebandjes en videobanden.
            - Stukken betreffende het deelnemen aan een internationale conferentie over mensenhandel, gehouden van 15 - 19 november 1994 te Utrecht., 1992 - 1995; 730-731; 2 pakken
              - 1992 - 1994, 730
              - 1994 - 1995, 731
            - Stukken betreffende de standpuntbepaling bij een eventueel Protocol bij het Europees verdrag tot bescherming van de rechten van de mens inzake gelijkheid van mannen en vrouwen., 1994 - 1997; 190; 1 omslag
            - Stukken betreffende de organisatie en deelname aan de ministeriële EU-conferentie met betrekking tot vrouwenhandel, gehouden van 24 - 26 april 1997 te Den Haag., 1996 - 2001; 191-193; 3 pakken
              - 1996 - 1999, 191
              - 1996 - 2001, 192
              - 1997, 193
            - Stukken betreffende het voorbereiden van conferenties in het kader van het project “Mensenrechten van vrouwen; geweld tegen vrouwen”., 1997 - 1998; 194; 1 pak
            - Stukken betreffende het bespreken van de mogelijke deelname aan de high-level conferentie “Changing labour Markets and gender equality: the role of policy”, van de Organisation for Economic Cooperation and Development (OECD), gehouden van 12 - 13 oktober 1998 te Oslo, alsmede het adviseren van de staatssecretaris over deelname aan verschillende internationale conferenties., 1997 - 1998; 732; 1 pak
            - Stukken betreffende het voorbereiden van de internationale conferentie “50 Years universal declaration of human rights: declaration then, implementation now; agenda for the prevention and combatting of violence against women” (conferentie ter voorkoming en bestrijding van geweld tegen vrouwen), gehouden van 3 - 5 febuari 1998 te Den Haag., 1997 - 1998; 733; 1 omslag
            - Stukken betreffende het organiseren van internationale conferenties over water., 1999 - 2000; 734-738; 5 pakken
              - Organisatie van de internationale conferentie “Duurzame ontwikkeling en water in internationaal emancipatieperspectief”. 1999 - 2000, 734-736
                - 1999, 734
                - 1999 - 2000, 735
                - 2000, 736
              - Voorbereiding van een ministeriële conferentie in het kader van het Tweede Wereld Water Forum, gehouden van 17 - 22 maart 2000 te Den Haag. 1999 - 2000, 737-738
                - 1999 - 2000, 737
                - 2000, 738
            - Stukken betreffende het opstellen van een verslag van een werkbezoek aan de Nederlandse Antillen, Aruba en Suriname, alsmede het opstellen van een uitnodiging voor een werkbezoek van Turkije en een gespreksrapportage van een bezoek van de staatssecretaris aan Tunesië., 2001 - 2002; 739; 1 pak
            - Stukken betreffende het opstellen van een concept-brief naar aanleiding van een uitnodiging van de Chinese ambassade voor de conferentie Beijing + 10, gehouden van 29 augustus tot 1 september 2005 te Peking, alsmede het opstellen van een reactie naar aanleiding van een uitnodiging van de Franse minister voor emancipatiezaken voor een bijeenkomst op 10 mei 2005., 2004 - 2006; 741; 1 omslag
          - Raad van Europa, 2.2.1.5.2
            - Stukken betreffende het formuleren van een standpunt inzake de Convention on the elimination of all forms of discrimination against women., 1985; 742; 1 omslag
            - Stukken betreffende het overleggen over een herstructurering van de Raad van Europa., 1985 - 1990; 743; 1 omslag
            - Rapporten, onderzoeken en commentaren., 1985 - 1998; 744-750; 1 deel, 2 pakken en 4 omslagen
              - Aanbeveling van de Steering Committee for Social Affairs met betrekking tot geweld binnen het gezin, 1985, 744
              - Rapport van het symposium “Women and drugs van de Co-operation Group to Combat Drug Abuse and Illicit Trafficking in Drugs (Pompidou Group)”, gehouden van 12 tot 15 april 1988 te Gerzensee, 1988, 745; deel
              - Rapporten betreffende de massamedia en grensoverschrijdende televisie, 1989, 746; pak
              - Becommentariëren van een onderzoek naar de nationale instellingen die de gelijkheid tussen mannen en vrouwen moeten bevorderen, 1993, 747
              - Rapporten van verschillende landen inzake de bestrijding van seksuele uitbuiting, geweld tegen en handel in kinderen, 1996 - 1998, 748; pak
              - Analyses van de vragenlijsten inzake de problemen en prioriteiten van de lidstaten in sociale aangelegenheden van de rapporteurs voor sociale en gezondheidskwesties, 1997, 749
              - Definitieve rapport van de werkgroep van specialisten inzake de bestrijding van geweld tegen vrouwen, met een actieplan, 1997, 750
            - Stukken betreffende het deelnemen aan bijeenkomsten van de verschillende onderdelen van de European Steering Committee for Equality Between Women and Men (tot 1991 CEEG, daarna CDEG) van de Raad van Europa., 1985 - 2001; 751-822; 54 pakken en 18 omslagen
              - Algemeen. 1991 - 2001, 751-756
                - Bijwonen van de Werkgroep Establishment of a European observatory on equality between women and men van de CEEG, 1991, 751; omslag
                - Verslagen van verschillende bijeenkomsten van de CEEG, 1991 - 1993, 752; omslag
                - Verslag van een bijzondere bijeenkomst inzake de gelijke behandeling tussen mannen en vrouwen, gehouden van 3 - 4 november 1994 te Straatsburg, in voorbereiding op de conferentie “Equality and democracy: utopia or challenge?”, gehouden van 9 - 11 februari 1995 te Straatsburg, 1994, 753; omslag
                - Deelname aan de vijftiende vergadering van de Steering committee for equality between women and men (CDEG), 1997, 754; omslag
                - Deelname aan de CDEG workshop “Good and bad practices regarding the image of women in the media”, alsmede een expertmeeting, georganiseerd door Europol inzake mensenhandel in het kader van seksuele exploitatie, 1998, 755; omslag
                - Deelnemen aan verschillende conferenties en bijeenkomsten van de CDEG, 2000 - 2001, 756
              - Deelname aan de bureau-vergaderingen van de CEEG. 1987 - 2001, 757-765
                - Eerste vergadering, 1987, 757; omslag
                - Tweede vergadering, 1987 - 1988, 758; omslag
                - Derde vergadering, 1987 - 1988, 759; omslag
                - Vierde vergadering, 1988, 760; omslag
                - Vijfde vergadering, 1989 - 1990, 761
                - Zevende vergadering, 1990, 762; omslag
                - Achtste vergadering, 1990, 763; omslag
                - Negentiende vergadering, 1998, 764; omslag
                - Vierentwintigste vergadering, 2001, 765; omslag
              - Deelname aan de vergaderingen van het CEEG-comite inzake gelijke behandeling tussen mannen en vrouwen. 1986 - 1995, 766-779
                - Eerste vergadering, 1986 – 1987, 766
                - Tweede vergadering. 1987 - 1989, 767-768
                - 1987, 767
                - 1988 - 1989, 768
                - Derde vergadering, 1988, 769
                - Vierde vergadering. 1988 - 1989, 770-771
                - 1988 - 1989, 770
                - 1988 - 1989, 771
                - Vijfde vergadering, 1988 – 1989, 772
                - Zesde vergadering. 1988 - 1989, 773-774
                - 1988 - 1989, 773
                - 1989, 774
                - Zevende vergadering. 1990 - 1995, 775-776
                - 1990 - 1995, 775
                - 1990, 776
                - Achtste vergadering, 1990, 777
                - Negende vergadering, 1991, 778
                - Tiende vergadering, 1991, 779
              - Deelname aan en voorbereiding van de specialistenbijeenkomst inzake de gelijke behandeling tussen mannen en vrouwen. 1991 - 1998, 780-800
                - Eerste bijeenkomst, 1991 - 1992, 780
                - Tweede bijeenkomst, 1992, 781
                - Derde bijeenkomst. 1991 - 1992, 782-783
                - 1991 - 1992, 782
                - 1992, 783
                - Vierde bijeenkomst, 1992 - 1993, 784
                - Vijfde bijeenkomst, 1993, 785
                - Zesde bijeenkomst, 1993, 786
                - Zevende bijeenkomst, 1993 - 1994, 787
                - Achtste bijeenkomst. 1993 - 1994, 788-790
                - 1993 - 1994, 788
                - 1994, 789
                - 1994, 790; omslag
                - Buitengewone bijeenkomst, 1994, 791
                - Negende bijeenkomst, 1995, 792
                - Tiende bijeenkomst, 1995, 793
                - Elfde bijeenkomst, 1996, 794
                - Twaalfde bijeenkomst. 1996, 795-796
                - 1996, 795
                - 1996, 796
                - Dertiende bijeenkomst, 1996 - 1997, 797
                - Veertiende bijeenkomst, 1997, 798
                - Vijftiende bijeenkomst, 1997, 799
                - Zestiende bijeenkomst, 1997 - 1998, 800
              - Deelname aan bijeenkomsten over gedwongen prostitutie en vrouwenhandel. 1991 - 1994, 801-807
                - Initiatie van en deelname aan een seminar van de Raad van Europa, gehouden van 25 - 27 september 1991 te Straatsburg. 1989 - 1993, 801-802
                - 1989 - 1991, 801
                - 1991 - 1993, 802
                - Bijeenkomsten van de specialistengroep voor de bestrijding van vrouwenhandel en gedwongen prostitutie, EG-S-TP. 1991 - 1994, 803-807
                - Eerste bijeenkomst, 1992, 803; omslag
                - Tweede bijeenkomst, 1991 - 1993, 804
                - Derde bijeenkomst, 1991 - 1993, 805
                - Vierde bijeenkomst. Deel I, 1991 - 1994, 806
                - Vierde bijeenkomst. Deel II, 1991 - 1994, 807
              - Deelname aan bijeenkomsten van een werkgroep van deskundigen (EG-S-DH) van de CDEG in het kader van het uitwerken van een fundamenteel recht op gelijkheid tussen vrouwen en mannen en een aanvullend protocol voor de Europese verklaring van de rechten van de mens. 1985 - 1993, 808-810
                - Algemeen deel, waaronder de eerste bijeenkomst, gehouden van 17 - 18 december 1992 te Straatsburg, 1985 - 1993, 808
                - Tweede bijeenkomst, gehouden van 5 - 6 juli 1993 te Helsinki, 1993, 809
                - Derde bijeenkomst, gehouden van 6 - 8 december 1993 te Straatsburg, 1993 - 1994, 810
              - Presenteren van het Nederlandse standpunt. 1988 - 1996, 811-813
                - Presentatie van het Nederlandse standpunt ten aanzien van de ontwerpaanbevelingen van de CEEG inzake taalseksisme, 1988 - 1989, 811
                - Presentatie van het Nederlandse standpunt inzake een herziening van het Europees sociaal handvest. 1990 - 1996, 812-813
                - 1990 - 1993, 812
                - 1991 - 1996, 813
              - Deelname aan en voorbereiding van specialistenbijeenkomsten inzake gelijkheid en democratie, ondermeer de Werkgroep Parity Democracy. 1989 - 1994, 814-815
                - 1989 - 1992, 814
                - 1993 - 1994, 815
              - Deelname aan en het voorbereiden van bijeenkomsten inzake de samenwerking en hulp aan Centraal- en Oost-Europa. 1991 - 1993, 816-818
                - Algemeen, 1992 - 1993, 816
                - Conferentie inzake de gelijkheid tussen mannen en vrouwen in een veranderend Europa, gehouden van 31 maart - 2 april 1992 te Poznan, 1991 - 1992, 817
                - Internationale workshop inzake de gelijkheidsproblemen in de transitieperiode in Centraal- en Oost-Europa, gehouden van 13 - 15 december 1993 te Sofia, 1993, 818; omslag
              - Deelname aan en het voorbereiden van bijeenkomsten van specialisten inzake de fundamentele rechten en gelijkheid tussen mannen en vrouwen ter voorbereiding van de conferentie Equality and democracy in februari 1995. 1991 - 1993, 819-820
                - Eerste vergadering, 7 juni 1993, Tweede vergadering, 22 november 1993, 1991 - 1993, 819
                - Derde vergadering, 6 - 8 december 1993, 1993, 820; omslag
              - Deelname aan en het voorbereiden van verschillende bijeenkomsten inzake de gelijkheid tussen mannen en vrouwen. 1995 - 1999, 821-822
                - 1995 - 1998, 821
                - 1998 - 1999, 822; omslag
            - Stukken betreffende het formuleren van een standpunt inzake kunstmatige bevruchting en draagmoederschap., 1986 - 1988; 823; 1 omslag
            - Stukken betreffende het treffen van voorbereidingen voor het opzetten van een Europees netwerk voor vrouwenstudies., 1986 - 1997; 824-826; 1 pak en 2 omslagen
              - Algemeen, 1986 - 1987, 824
              - Voorbereiden en inbrengen van het Nederlandse voorstel voor een Europees netwerk van vrouwenstudies, 1987 - 1989, 825; pak
              - Papers en nieuwsbrieven, 1992 - 1997, 826
            - Stukken betreffende het voorbereiden van, c.q. deelnemen aan vergaderingen van (Commissies van) de Raad van Europa., 1986 - 2000; 195-200; 6 pakken
              - Algemeen. 1986 - 2000, 195-198
                - 1986 - 1990, 195
                - 1991 - 1994, 196
                - 1995 - 1996, 197
                - 1997 - 2000, 198
              - Seminar over vrouwenhandel en gedwongen prostitutie op 25 - 27 september 1991 te Straatsburg. 1988 - 1992, 199-200
                - 1988 - 1991, 199
                - 1990 - 1992, 200
            - Stukken betreffende het deelnemen aan conferenties, symposia en andere bijeenkomsten., 1986 - 1998; 827-838; 10 pakken en 2 omslagen
              - Deelname aan het colloquium over geweld binnen het gezin, gehouden van 25 - 27 november 1987 te Straatsburg, 1986 - 1990, 827
              - Deelname aan het symposium “Women in rural areas”, gehouden van 20 - 25 juni 1988 te St. Martin, 1987 - 1988, 828
              - Deelname aan de Europese conferentie “Integrating social and family policy for the 90's”, gehouden van 1 - 5 november 1989 te Malta, 1989, 829
              - Deelname aan de tweede conferentie inzake “Equality between women and men in local and regional life”, gehouden van 6 - 8 juni 1990 te Aarhus, 1989 - 1990, 830
              - Deelname aan de seminar “Participation by women in decisions concerning regional and environmental planning”, gehouden van 25 - 27 oktober 1990 te Athene. 1990, 831-832